【裁判字號】    89,判,88
【裁判日期】    890114
【裁判案由】    廢棄物清理法
【裁判全文】
行  政  法  院  判  決                              八十九年度判字第八八號
    原      告  甲○○
    被      告  臺北縣中和市公所
右當事人間因廢棄物清理法事件，原告不服臺灣省政府中華民國八十七年七月三十日
八七府訴二字第一五九九一九號再訴願決定，提起行政訴訟。本院判決如左︰
    主  文
原告之訴及附帶損害賠償之請求均駁回。
    事  實
緣被告所屬衛生稽查人員，於民國八十六年十一月二日下午三時三十分許，在臺北縣
中和市○○街四一○巷十八弄二十四號旁東南社區公告政令用公告欄上，發現出租房
屋廣告一紙，依其上之電話號碼，循線查知為被告所張貼，被告乃依廢棄物清理法第
二十三條第三款規定，以八十七年一月五日北縣中字0000000號違反廢棄物清
理法案件處分通知單，科處原告罰鍰新臺幣二、四○○元，原告不服，循序提起訴願
、再訴願，遞遭決定駁回，爰提起本件行政訴訟，茲摘兩造訴辯意旨於次：
原告起訴意旨略謂︰
一、原告在景新國小走道上法定商業廣告欄張貼廣告，並無逾法。被告認原告違法，
    係遭人移花接木或監守自盜而嫁禍。
二、依法律規定，觸犯法律應以現行犯逮捕，且要人贓俱獲使無所遁形。乃被告未寄
    發觸法事實照片、錄音、錄影，或現場逮捕，由原告簽名認同證明。原告請求被
    告補送，亦未獲置理。
三、本件原處分及一再訴願決定均有未合，請求併予撤銷，另依國家賠償法規定賠償
    原告之損害等語。
被告答辯意旨略謂︰
一、本件處分事實俱在，原廣告物及現場照片等證物齊全，並經被告函請雙和電信局
    查出詳細地址及姓名後予以告發。
二、里公告欄為張貼政令宣導政令用，被告亦設有公用廣告欄供一般民眾張貼廣告。
    原告承認張貼公告之事實，依據廣告物及現場照片，在在證明為原告所有，且被
    告詢問電信局查號佐證該電話為原告所承租，被告爰依法告發。
三、本件原處分並無違誤，請駁回原告之訴等語。
    理  由
一、按：在指定清除地區內，嚴禁張貼或噴漆廣告染定著物。另違反前開規定者，
    處四百元以上一千五百元以下罰鍰，經通知限期改善，仍未遵行者，按日連續處
    罰，分別為廢棄物清理法第十二條第十款、第二十三條第三款所明定。復按臺北
    縣政府七十六年十月五日七六北府衛二字第三○○○○○號函示：「在本縣指定
    清除地區內，任意張貼商業廣告於政府機關設置為公告政令之公告牌，係屬染
    環境行為。」又「基於環境衛生需要，茲公告中和市全部轄區為指定清除區。」
    亦經被告於七十六年十一月十九日七六北縣中清二字第五○三一五號公告在案。
二、本件被告所屬衛生稽查人員，於八十六年十一月二日下午三時三十分許，在臺北
    縣中和市○○街四一○巷十八弄二十四號旁東南社區公告政令用公告欄上，發現
    原告所張貼之出租房屋廣告一紙，被告乃依廢棄物清理法第二十三條第三款規定
    ，科處原告罰鍰新臺幣二、四○○元，原告不服，循序提起行政訴訟。訴稱：原
    告係在法定商業廣告欄張貼廣告，並無逾法；另被告未寄發原告為本件行為之照
    片、錄音、錄影與原告，或現場逮捕，程序上尚有未合
    云云。
三、經查：
（一）被告所屬衛生稽查人員於前開時地之公告政令用公告欄上，發現張貼出租房屋
      廣告，此有廣告紙及現場照片各一紙附於訴願卷可憑。經被告依廣告上所載電
      話號碼「0000000」，向中華電信股份有限公司雙和營運處查詢結果，
      得悉該電話為原告所租用，此亦有中華電信股份有限公司雙和營運處八十六年
      十二月十日服（八六）字第○五四二號函附於訴願卷可稽。另原告於提起訴願
      時，亦坦承張貼本件廣告。是已足認本件廣告為原告所張貼，原告提起本訴時
      ，否認有本件行為，主張係遭人移花接木或監守自盜而嫁禍云云，自非可取。
（二）另關於違反廢棄物清理法案件之告發程序，該法或相關法令並無須以現行查獲
      始得告發為必要之規定，另亦無於告發後，須寄送現場照片、錄音、錄影與違
      規者，或須由違規者簽名始屬合法之明文。原告以此質疑被告所為告發程序不
      合云云，亦非可採。
（三）依前開被告之公告及臺北縣政府函，原告張貼廣告之處所，為指定清除地區，
      原告所為自已違反廢棄物清理法第十二條第十款規定，被告依同法第二十三條
      第三項科處原告罰鍰新臺幣二、四○○元，即屬於法有據。
四、綜上所述，本件原處分並無違誤，一再訴願決定遞予維持，洵無不合，原告起訴
    意旨求予撤銷，為無理由，應予駁回。又原告之訴既經駁回，其附帶損害賠償之
    請求即失所附麗，應併予駁回。
據上論結，本件原告之訴為無理由，爰依行政訴訟法第二十六條後段，判決如主文。
中    華    民    國     八十九      年      一      月      十四       日
                    行 政 法 院 第 四 庭
                                審 判 長 評  事      葉  振  權
                                         評  事      吳  錦  龍
                                         評  事      吳  明  鴻
                                         評  事      尤  三  謀
                                         評  事      陳  光  秀
右  正  本  證  明  與  原  本  無  異
                                         法院書記官  阮  桂  芬
中    華    民    國     八十九      年      一      月      十四       日


司法院資訊處製作；財團法人民間司法改革基金會備份。
